【裁判字號】    92,上易,202
【裁判日期】    920415
【裁判案由】    竊盜
【裁判全文】
臺灣高等法院臺南分院刑事判決            九十二年度上易字第二二號      Ｇ
      上  訴  人
      即  被  告  丙  ○  ○
右上訴人因竊盜案件，不服臺灣臺南地方法院九十一年度易字第八八八號中華民國九
十二年一月二十八日第一審判決（起訴案號：臺灣臺南地方法院檢察署九十一年度偵
字第六二九五號；併辦案號：臺灣臺南地方法院檢察署九十一年度偵字第六二九五號
、第八二六七號、第九七二五號、第一一二八四號、第一二九五九號、九十二年度偵
字第一一七一號、臺灣屏東地方法院檢察署九十一年度偵字第五九八五號），提起上
訴，本院判決如左：
      主      文
上訴駁回。
      事      實
一、丙○○於五十八年間即因竊盜案件，經判處有期徒刑三年及刑前強制工作三年確
    定；於七十九年間、八十四年間因竊盜案件，經判處有期徒刑七月、二年確定，
    並於八十六年三月十三日執行完畢；又於八十六年間因竊盜罪，經判處有期徒刑
    一年及刑前強制工作三年確定，並於九十年六月二十九日假釋出獄；又於九十年
    七月間犯竊盜，經判處有期徒刑六月確定，甫於九十一年六月二日執行完畢，係
    有犯竊盜罪習慣之人，仍不知悔改，於剛出獄後，復基於意圖為自己不法所有之
    概括犯意，連續(一)於九十一年六月十日十五時許，在臺南縣安定鄉新吉村八十二
    號前，丙○○見丁○○所有ＭＵＳ─００七號重機車鑰匙未取下，即啟動竊得該
    機車，作為代步工具。嗣於九十一年六（原判決誤植為十六月）月十二日十二時
    許，在臺南市○○街三四九號前，為臺南市警察局第四分局警員查獲。(二)於九十
    一年六月十八日九時三十分許，在臺南縣永康市○○路二二巷十三號甲○○住處
    ，丙○○見該處大門未關（無故侵入住宅未據告訴），即基於竊盜之犯意，進入
    甲○○住處房間內，著手翻動廚櫃，欲竊取該屋內財物時，為甲○○發現，報請
    臺南縣警察局永康分局警員將其逮捕，而未得逞。(三)於九十一年七月十三日十七
    時許，在臺南縣永康市○○路大灣九四二巷七一弄一四六號前庭院內，見乙○○
    所有ＧＡ３─五０一號重機車鑰匙未取下，即啟動竊得該機車，作為代步工具。
    嗣於九十一年七月二十六日三時十分許，在高雄縣湖內鄉○○路○段二七五巷內
    ，為高雄縣警察局湖內分局警員查獲。(四)於九十一年七月三十日零時許，在屏東
    縣新園鄉○○村○○路五０五號前，見辛○○所有ＰＨＬ─二四八號重機車鑰匙
    未取下，即啟動竊得該機車，作為代步工具。嗣於九十一年八月八日十一時四十
    五分許，在臺南市○○街七十三號前，為臺南市警察局第二分局警員查獲。(五)於
    九十一年九月十八時十二時許，在臺南縣六甲鄉○○路一八九巷三十號前，見庚
    ○○所有ＮＸＹ─七二五號重機車鑰匙未取下，即啟動竊得該機車，作為代步工
    具。嗣於九十一年九月二十七日零時十分許，在高雄市○○區○○街二三號前，
    為高雄市政府警察局鼓山分局警員查獲。(六)於九十一年十月二十六日八時許，在
    臺南縣佳里鎮○○路六七一號前，見戊○○所有ＨＶＺ─三八七號重機車鑰匙置
    於客廳內（無故侵入住宅未據告訴），即下手竊取該機車鑰匙，啟動竊得該機車
    ，作為代步工具。嗣於九十一年十月二十六日八時許，在臺南海安路與友愛街口
    ，為臺南市警察局第四分局警員查獲。(七)於九十一年十月三十一日九時許，在臺
    南市安平港口旁，見陳進次所有ＯＲＦ─四三八號重機車之鑰匙未取下，即啟動
    竊得該機車，作為代步工具。嗣於同日十二時四十分許，騎至屏東縣里港鄉○○
    村○○路一一二號前，為屏東縣警察局里港分局警員查獲。(八)於九十一年十一月
    十九日十二時許，在臺南市○○街三００號前，見壬○○所有ＰＫＺ─一七八號
    重機車鑰匙未取下，即啟動竊得該機車，作為代步工具。嗣於九十一年十二月十
    一日十七時十分許，在臺南市○○○段三五巷口，為臺南市警察局第二分局警員
    查獲。
二、案經臺南市警察局第四分局移送臺灣臺南地方法院檢察署檢察官偵查起訴。
      理      由
一、訊之上訴人即被告丙○○對右揭犯罪事實，除否認於九十一年六月十八日九時三
    十分許，在臺南縣永康市○○路二二巷十三號甲○○住處行竊外，其餘犯行均坦
    承不諱，核與被害人丁○○、乙○○、辛○○、庚○○、戊○○、己○○、壬○
    ○於警訊中指訴之情節相符，並有被害人贓物領據及車輛竊盜、車牌失竊資料個
    別查詢─查詢車輛認可資料附卷可稽，被告該部分自白核與事實相符，洵堪認定
    。關於被告於九十一年六月十八日九時三十分許，侵入臺南縣永康市○○路二二
    巷十三號甲○○住處行竊一節，其辯稱：該處原為伊友人所有，伊至該處尋友，
    並非行竊云云。惟查被告為警查獲後坦承基於行竊犯意進入該處，僅於警訊中否
    認翻動衣櫥而已，嗣於偵查中則坦承犯行，有警偵訊筆錄足憑。且該部分事實，
    已據被害人甲○○於警訊中指訴綦詳，並有現場照片附卷可佐，此部分事證亦屬
    明確，被告前揭犯行，全部堪予認定。
二、按檢察官就犯罪事實一部起訴者，其效力及於全部，刑事訴訟法第二百六十七條
    定有明文。前揭事實(二)至(八)部分犯行，起訴事實雖未敘及，然該部分事實與公訴
    人起訴之犯罪事實既具連續犯之裁判上一罪關係，應為起訴效力所及，法院自應
    併予審理。
三、核被告前揭事實(一)及(三)至(八)部分所為，係犯刑法第三百二十條第一項竊盜罪；前
    揭事實(二)部分所為，係犯刑法第二百二十條第三項、第一項竊盜未遂罪。被告先
    後七次竊盜既遂、一次竊盜未遂犯行，時間緊接，所犯構成要件亦復相同，顯係
    基於概括犯意反覆為之，為連續犯，應依法加重其刑。被告前因竊盜案件，經判
    處有期徒刑六月確定，並於九十一年六月二日執行完畢，有臺灣高等法院被告全
    國前案紀錄表在卷可稽，其於有期徒刑執行完畢後，五年內再犯本件有期徒刑以
    上之罪，為累犯，應依法遞予加重其刑。
四、被告於五十八年間即因竊盜案件，經判處有期徒刑三年及刑前強制工作三年確定
    ；又於七十九年間、八十四年間因竊盜案件，經分別判處有期徒刑七月、二年確
    定，並於八十六年三月十三日執行完畢；又於八十六年間因竊盜罪，經判處有期
    徒刑一年及刑前強制工作三年確定，並於九十年六月二十九日假釋出獄；又於九
    十年七月間犯竊盜，經判處有期徒刑六月確定，甫於九十一年六月二日執行完畢
    出獄，此有臺灣臺南地方法院檢察署刑案資料查註紀錄表、臺灣高等法院被告全
    國前案紀錄表在卷可按，被告甫出獄第八天即再犯竊盜罪，並一再竊取他人機車
    ，顯有犯罪之習慣。
五、原審以被告罪證明確，因予適用刑法第五十六條、第三百二十條第一項、第三項
    、第四十七條，竊盜犯贓物犯保安處分條例第三條、第五條第一項，罰金罰鍰提
    高標準條例第一條前段規定，並爰審酌被告有多數竊盜前科，且於竊取被害人重
    機車騎用，為警查獲，但於檢察官飭回後，不知悔改，一再竊取他人機車，以作
    代步之用，無視他人財產權存在等情，量處有期徒刑三年，並認被告顯有犯罪之
    習慣，爰依竊盜犯贓物犯保安處分條例第三條規定，於刑之執行前令入勞動場所
    強制工作三年。本院經核原判決認事用法，並無不合，量刑亦稱允當。上訴意旨
    ，指摘原判決量刑過重，為無理由，應予駁回。
據上論斷，應依刑事訴訟法第三百六十八條，判決如主文。
本案經檢察官許仲瑩到庭執行職務。
中    華    民    國      九十二      年      四      月      十五      日
          臺灣高等法院臺南分院刑事第一庭
                                      審判長法官  茆    臺    雲
                                            法官  蔡    長    林
                                            法官  李    文    福
右正本證明與原本無異。
不得上訴。
                                      法院書記官  李    良    倩
中    華    民    國      九十二      年      四      月     十六       日
附錄：本判決論罪法條
刑法第三百二十條：
意圖為自己或第三人不法之所有，而竊取他人之動產者，為竊盜罪，處五年以下有期
徒刑、拘役或五百元以下罰金。
意圖為自己或第三人不法之利益，而竊佔他人之不動產者，依前項之規定處斷。
前二項之未遂犯罰之。


司法院資訊處製作；財團法人民間司法改革基金會備份。
